【裁判字號】    90,親,68
【裁判日期】    900605
【裁判案由】    否認子女
【裁判全文】
臺灣高雄地方法院民事判決  九十年度親字第六八號
    原  告  丙○○
    被  告  甲○○
右當事人間否認子女事件，本院判決如左：
    主  文
確認被告丙○○之子（民國九十年四月二日生）非被告甲○○與原告丙○○之婚生子
（非原告丙○○自被告甲○○受胎所生）。
訴訟費用由被告負擔。
    事  實
一、原告方面：
  (一)聲明：如主文所示。
  (二)陳述：被告甲○○為原告丙○○前夫，於民國八十六年九月九日因違反麻醉藥品
    管理條例案件入監執行，現仍在執行中。被告甲○○與原告已於八十九年九月二
    十六日協議離婚，惟原告與被告甲○○婚姻關係存續中，自案外人乙○○處受胎
    ，而於民國九十年四月二日產下未取名之另一被告（下稱丙○○之子），因被告
    丙○○之子出生日回溯至原告與被告甲○○婚姻關係消滅時，未逾三百零二日，
    被告丙○○之子依法應推定為被告甲○○之婚生子女，惟被告丙○○之子既非原
    告自被告甲○○受胎所生之子女，自應認被告丙○○之子與被告甲○○間並無親
    子關係，爰提起本件訴訟，請求判決如主文所示。
  (三)證據：提出出生證明書、離婚協議書、結婚證書各一件為證。
二、被告甲○○方面：
  (一)聲明：同意原告之請求。
  (二)陳述：我自八十六年九月九日入獄服刑，至今尚未出獄，被告丙○○之子確非我
    的兒子。
三、本院依職權調閱被告甲○○之前科紀錄，並依職權訊問證人乙○○。
    理  由
一、按妻之受胎，係在婚姻關係存續中者，固推定其所生子女為婚生子女；惟該推定
    ，如夫妻之一方能證明妻非自夫受胎者，得於知悉子女出生之日起一年內提起否
    認之訴。此觀民法第一千零六十三條第一、二項規定自明。
二、原告主張被告丙○○之子非伊自被告甲○○受胎所生之事實，業據其提出出生證
    明書一件為證，並經證人乙○○於九十年五月二十二日本院審理時到庭證稱：「
    小孩（即被告丙○○之子）是我親生的」等語明確，且被告甲○○亦自陳被告丙○○之子非原告自伊受胎所生；復經本院依職權調取被告甲○○之前科紀錄，得
    知被告甲○○係於八十六年九月九日因違反麻醉藥品管理條例案件入監執行，現
    仍在執行中，尚未出獄，有臺灣高雄地方法院檢察署刑案資料查註紀錄表一份在
    卷可稽，被告丙○○之子係九十年四月二日出生，推算其受胎期間應為八十九年
    六月間至同年十月間，斯時被告甲○○尚在監服刑中。是被告丙○○之子並非原
    告自被告甲○○受胎所生之子，堪以認定。
三、綜上所述，被告丙○○之子並非原告自被告甲○○受胎所生之子女。從而，原告
    依民法第一千零六十三條第二項之規定，否認被告丙○○之子為被告甲○○與原
    告之婚生子女，即屬正當，應予准許。
據上論結：本件原告之訴為有理由，依民事訴訟法第七十八條，判決如主文。
中      華      民      國      九十    年      六      月      五      日
                                臺灣高雄地方法院民事庭
                                    法  官
右為正本，係照原本作成。
如不服本判決，應於送達後廿日內，向本院提出上訴狀並表明上訴理由，如於本判決
宣示後送達前提起上訴者，應於判決送達後廿日內補提上訴理由書（須附繕本）。
                                    書記官  周美
中      華      民      國      九十    年      六      月      五      日


司法院資訊處製作；財團法人民間司法改革基金會備份。
